【裁判字號】    97,訴,516
【裁判日期】    970619
【裁判案由】    違反毒品危害防制條例
【裁判全文】
臺灣雲林地方法院刑事判決               97年度訴字第516號
公  訴  人  臺灣雲林地方法院檢察署檢察官
被      告  甲○○
                    （另案在臺灣雲林第二監獄執行中）
上列被告因違反毒品危害防制條例案件，經檢察官提起公訴（97
年度毒偵字第354 號、第415 號），於本院準備程序進行中，被
告就被訴事實為有罪之陳述，經合議庭裁定由法官一人獨任進行
簡式審判程序，判決如下：
    主      文
甲○○施用第一級毒品，累犯，處有期徒刑拾月；又施用第二級
毒品，累犯，處有期徒刑陸月；又施用第一級毒品，累犯，處有
期徒刑壹年，扣案之第一級毒品海洛因合計淨重零點肆公克沒
收銷燬之，包裹上開海洛因之包裝袋貳只及扣案之注射針筒貳支
，均沒收之；又施用第二級毒品，累犯，處有期徒刑捌月。應執
行有期徒刑貳年，扣案之第一級毒品海洛因合計淨重零點肆公
克沒收銷燬之，包裹上開海洛因之包裝袋貳只及扣案之注射針筒
貳支，均沒收之。
    事實及理由
一、犯罪事實：
    甲○○前因施用毒品案件，經法院裁定令入戒治處所施以強
    制戒治，於民國90年5 月29日執行完畢出所。復於前開強制
    戒治執行完畢釋放後5 年內，再犯施用第一、二級毒品案件
    ，經本院以93年度訴字第502 號判處應執行有期徒刑1 年2
    月確定，另因搶奪案件，經法院判處有期徒刑8 月確定，上
    開2 案接續執行，於95年6 月8 日縮短刑期假釋出監並付保
    護管束，於95年8 月11日保護管束期滿假釋未經撤銷，其未
    執行之刑，以已執行論。詎其仍不知悔改，復分別基於施用
    第一、二級毒品之犯意，於：
(一)、97年1 月15日上午10時許，在住雲林縣斗六市鎮○里○○路
    381 號其住處內，以將第一級毒品海洛因摻水後置於針筒內
    注射血管之方式之方式，施用海洛因1 次。
(二)、97年1 月15日上午11時許，在其上開住處內，以將第二級毒
    品甲基安非他命置玻璃球內燒烤後吸食煙霧方式，施用甲基
    安非他命1 次。
(三)、97年2 月27日上午9 時許（起訴書誤載為3 月27日），在雲
    林縣斗六市獅子亭公園內，以將海洛因摻水後置於針筒內注
    射血管之方式，施用海洛因1 次。
(四)、97年2 月27日上午10時許（起訴書誤載為3 月27日），在其
    上開公園內，以將甲基安非他命置玻璃球內燒烤後吸食煙霧
    方式，施用甲基安非他命1 次。
(五)、嗣於97年2 月27日下午1 時15分許（起訴書誤載為3 月27日
    ），在雲林縣斗六市○○路與自強街口為警查獲，扣得海洛
    因2 包（合計淨重0.43公克）及針筒2 支，同日經其同意採
    尿送驗，檢出毒品嗎啡及甲基安非他命陽性反應，始悉上情
    。
二、認定犯罪事實所憑證據及理由：
(一)、本件係經被告甲○○於準備程序期日為有罪之陳述，而經本
    院合議庭裁定由受命法官獨任以簡式審判程序加以審理，則
    依據刑事訴訟法第273 條之2 、同法第159 條第2 項之規定
    ，不適用傳聞法則有關限制證據能力之相關規定；並得依同
    法第310 條之2 之準用同法第454 條之規定製作略式判決書
    ，依法僅需記載犯罪事實、證據名稱及應適用之法條，並得
    以簡略方式為之，如認定之犯罪事實、證據及應適用之法條
    ，與檢察官聲請簡易判決處刑書或起訴書之記載相同者，得
    引用之，合先敘明。
(二)、證據名稱：
１、尿液採驗作業管制紀錄2 份。
２、臺灣檢驗科技股份有限公司濫用藥物尿液檢驗報告2 份。
３、刑事資料查註紀錄表。
４、扣案之海洛因2 包、針筒2 支。
５、法務部調查局97年3 月26日調科壹字第09723016410 號濫用
    藥物實驗室鑑定書。
６、被告於本院審理時，對前開犯罪事實坦白承認，核與上揭證
    據資料相符，被告之自白與事實相符，犯行自可認定。
７、被告前因施用毒品案件，經法院裁定令入戒治處所施以強制
    戒治，於90年5 月29日執行完畢出所。復於前開強制戒治執
    行完畢釋放後5 年內，再犯施用第一、二級毒品案件，經本
    院以93年度訴字第502 號判處應執行有期徒刑1 年2 月確定
    ，另因搶奪案件，經法院判處有期徒刑8 月確定，上開2 案
    接續執行，於95年6 月8 日縮短刑期假釋出監並付保護管束
    ，於95年8 月11日保護管束期滿假釋未經撤銷，其未執行之
    刑，以已執行論，有臺灣高等法院被告前案紀錄表足資為證
    ，竟於5 年內分別多次再犯施用第一、二級毒品罪，自應依
    法論科。
三、論罪科刑之理由：
(一)、核被告所為，就犯罪事實(一)及(三)，係犯毒品危害防制條例第
    10條第1 項之施用第一級毒品罪；就犯罪事實(二)、(四)所為，
    係犯毒品危害防制條例第10條第2 項之施用二級毒品罪。其
    於施用前後持有海洛因及甲基安非他命之低度行為，應分別
    為施用之高度行為所吸收，均不另論罪。
(二)、被告所犯前開施用第一級毒品及施用第二級毒品4 罪間，犯
    意各別，罪名互殊，應予分論併罰。
(三)、被告前因施用毒品案件，經法院裁定令入戒治處所施以強制
    戒治，於90年5 月29日執行完畢出所。復於前開強制戒治執
    行完畢釋放後5 年內，再犯施用第一、二級毒品案件，經本
    院以93年度訴字第502 號判處應執行有期徒刑1 年2 月確定
    ，另因搶奪案件，經法院判處有期徒刑8 月確定，上開2 案
    接續執行，於95年6 月8 日縮短刑期假釋出監並付保護管束
    ，於95年8 月11日保護管束期滿假釋未經撤銷，其未執行之
    刑，以已執行論，有臺灣高等法院被告前案紀錄表在卷可按
    ，其受有期徒刑執行完畢，5 年內再犯本案最重本刑為有期
    徒刑以上之罪，為累犯，應依刑法第47條第1 項規定加重其
    刑。
(四)、爰分別審酌被告已有毒品前科，可見素行不佳，有臺灣高等
    法院被告前案紀錄表在卷可考，竟仍分別施用海洛因及甲基
    安非他命，且履經查獲仍一犯再犯，顯見不能抗拒毒品誘惑
    ，自需施以相當之刑罰，以期收教化之功能，並協助其戒去
    毒癮，又其犯後於本院審理時坦承犯行，堪見已有悔意等一
    切情狀，分別量處如主文所示之刑。又刑罰之目的，是被告
    的再社會化，刑罰之輕重，就必須考量被告個人再社會化的
    可能性及實現的方式，刑罰必須針對被告量身打造，促使被
    告重新認同法益的價值，預防被告再犯，此乃特別預防主義
    之重要內涵，任何人，均非他人實踐之工具，法院不能僅藉
    著科以被告重刑，來達到抑止社會施用毒品風氣之盛行，被
    告不是法院教化社會大眾的工具，殺一儆百不是現代刑罰存
    在之理由，且過長之刑期，亦造成國家財政無益的耗費，則
    考量被告家庭、資力及學歷，定其應執行之刑如主文所示。
(五)、扣案如主文所示之毒品海洛因2 包（合計淨重0.43公克），
    係查獲之第一級毒品，不問屬於犯人與否，應依毒品危害防
    制條例第18條第1 項前段規定沒收銷燬之。包裹上開毒品海
    洛因之包裝袋2 個，並非不可與毒品分離，其係毒品之外包
    裝，用於包裹海洛因，乃被告所有供施用海洛因所用之物；
    扣案之注射針筒2 支，亦係被告所有供其於97年2 月27日施
    1 項第2 款之規定，沒收之。又上開物品，均於97年2 月27
    日查獲，普為供被告於犯罪事實欄(二)所述施用海洛因時所用
    之物，自於被告該次施用海洛因之主文項下宣告沒收之。
四、應適用之法律：
(一)、刑事訴訟法第273 條之1 第1 項、第299 條第1 項前段、第
    310 條之2 、第454 條。
(二)、毒品危害防制條例第10條第1 項、第2 項、第18條第1 項。
(三)、刑法第11條前段、第47條第1 項、第51條第5 款、第38條第
    1 項第2 款。
本案經檢察官黃顗雯到庭執行職務。
中    華    民    國    97    年    6     月    19    日
                  刑事第五庭  法  官  藍家偉
以上正本證明與原本無異。
如不服本判決，應於判決送達後10日內，向本院提出上訴狀。（
須附繕本）
                              書記官  王雪招
中    華    民    國    97    年    6     月    19    日
附錄本案論罪科刑法條全文：
毒品危害防制條例第10條：
施用第一級毒品者，處6 月以上5 年以下有期徒刑。
施用第二級毒品者，處3 年以下有期徒刑。


司法院資訊處製作；財團法人民間司法改革基金會備份。
